# 求助陈版，子改分，账务已全部迁移至分公司，子公司尚未完成注销的情况，合并问题

提问人：大脸猫 19901990 时间：2020-07-28 09:33:09
陈版，您好
某国企应集团要求，将全资子公司改制成分公司，截止期末，子公司的账务已全部迁移至新成立的分公司，子公司已按公司法的程序进行注销公告，但税务及工商注销手续尚未完成，在子公司注销不存在实质性障碍的情况下，仅程序上的未完成注销，期末在附注中列报时，是否需要说明合并范围仍包括该子公司？

回答人：chenyiwei
由于子公司尚未完成注销，作为一个法人实体仍存在且受本公司控制，故仍将该子公司披露为合并范围的组成部分。但该项披露对最终的合并报表结果应无影响。